【裁判字號】    98,易,2063
【裁判日期】    980731
【裁判案由】    傷害等
【裁判全文】
臺灣臺北地方法院刑事判決              98年度易字第2063號
聲  請  人  臺灣臺北地方法院檢察署檢察官
被      告  戊○○
            丁○○
            甲○○
            乙○○
            丙○○
上二人共同
選任辯護人  蔡錦得律師
上列被告等因傷害等案件，經檢察官聲請以簡易判決處刑（97年
度偵字第23537號、98年度偵字第4274號、98年度偵字第11707號
），本院認不應以簡易判決處刑，改依通常程序審理，判決如下
：
    主  文
本件公訴不受理。
    理  由
一、聲請簡易判決處刑意旨略以：
  (一)被告乙○○與被告戊○○係夫妻，感情不睦，於民國97年9
    月28日下午4時許，在桃園縣龜山鄉○○○路68號3樓之1住
    處，雙方因細故發生爭執，繼而互相扭打，致戊○○左側下
    背部、前臂等多處擦傷皮下出血，乙○○面部、頸部、前臂
    、下肢等多處擦傷之傷害。
  (二)乙○○於97年9月30日下午以行動電話簡訊告知其妻戊○○
    表示小孩生病，陳女即夥同其妹即被告丁○○、妹夫即被告
    甲○○一同前往臺北縣新店市○○路102巷46弄38號李啟照
    （即乙○○之父親）住處探視小孩，詎未得李啟照夫妻之允
    准，雙方發生爭執，而乙○○、被告丙○○2兄弟亦趕回家
    中，與戊○○、丁○○發生扭打，致戊○○頭部外傷、臉部
    、鼻部挫傷，丁○○第一足趾挫傷、趾甲外傷之傷害。嗣戊○○、丁○○、甲○○3人於公眾得共見共聞之庭院對李啟
    照辱罵「有這樣父母才養這樣小孩、不要臉」、「搶人家小
    孩、養這不肖兒子」、「各位鄰居快來看，不要臉這家人」
    等言語。
  (三)因認被告乙○○、丙○○所為，係犯刑法第277條第1項傷害
    罪嫌，被告丁○○、甲○○所為，係犯刑法第309條第1項公
    然侮辱罪嫌，被告戊○○所為，係犯刑法第277條第1項傷害
    罪嫌、同法第309條第1項公然侮辱罪嫌等語。
二、按告訴乃論之罪，告訴人於第一審辯論終結前，得撤回其告
    訴，又告訴乃論之罪，其告訴經撤回者，應諭知不受理之判
    決，而不受理之判決，得不經言詞辯論為之，刑事訴訟法第
    238條第1項、第303條第3款及第307條分別定有明文。經查
    ：聲請人認被告乙○○、丙○○所為，係犯刑法第277條第1
    項傷害罪嫌，被告丁○○、甲○○所為，係犯刑法第309條
    第1項公然侮辱罪嫌，被告戊○○所為，係犯刑法第277條第
    1項傷害罪嫌、同法第309條第1項公然侮辱罪嫌，因而聲請
    簡易判決處刑，再依刑法第287條前段、第314條之規定，刑
    法第277條第1項之傷害罪、第309條第1項之公然侮辱罪均為
    告訴乃論之罪，茲據告訴人乙○○、李啟照、戊○○、丁○○於本院調查時具狀撤回告訴，有撤回告訴狀4紙附卷可稽
    ，揆諸上開說明，本件爰不經言詞辯論，逕行諭知不受理之
    判決。
據上論斷，應依刑事訴訟法第452條、第284條之1、第303條第3
款、第307條，判決如主文。
中    華    民    國    98    年    7     月    31    日
                      刑事第九庭  法  官  劉素如
上正本證明與原本無異。
如不服本判決應於收受送達後10日內向本院提出上訴書狀，並應
敘述具體理由；其未敘述上訴理由者，應於上訴期間屆滿後20日
內向本院補提理由書（均須按他造當事人之人數附繕本）「切勿
逕送上級法院」。
                                  書記官  陳育君
中    華    民    國    98    年    7     月    31    日


司法院資訊處製作；財團法人民間司法改革基金會備份。
